臺灣彰化地方法院刑事判決
110年度交簡上字第13號
上  訴  人  
即  被  告  王文堯




上列上訴人因過失傷害案件，不服本院109 年度交簡字第2452號
中華民國109年12月18日第一審簡易判決（檢察官聲請簡易判決
處刑案號：109 年度偵字第8945號），提起上訴，本院管轄之第
二審合議庭判決如下：
    主      文
上訴駁回。
王文堯緩刑貳年。
    事實及理由
一、本案經本院審理結果，除證據部分增列被告於本院程序中之
    自白、本院110年度彰簡調字第111號調解筆錄及電話洽辦公
    務紀錄單外，認第一審判決認事用法及量刑均無不當，應予
    維持，並引用第一審判決書記載之事實、證據及理由（如附
    件）。
二、本件上訴人即被告王文堯上訴意旨略以：原審判決過重，且
    已與告訴人和解，請求給予緩刑等語。
三、按「被告以外之人於審判外之陳述，雖不符前四條之規定，
    而經當事人於審判程序同意作為證據，法院審酌該言詞陳述
    或書面陳述作成時之情況，認為適當者，亦得為證據。當事
    人、代理人或辯護人於法院調查證據時，知有第一百五十九
    條第一項不得為證據之情形，而未於言詞辯論終結前聲明異
    議者，視為有前項之同意。」，刑事訴訟法第159 條之5 定
    有明文。本件被告於本院準備程序時，同意檢察官所提各項
    證據方法之證據能力（見本院卷第81頁），本院審酌上開各
    該證據均非屬違法取得之證據，復經本院於審判期日就上開
    證據進行調查、辯論，依法均具有證據能力，合先敘明。
四、次按量刑之輕重係屬事實審法院得依職權自由裁量之事項，
    苟已斟酌刑法第57條各款所列情狀而未逾法定刑度，即不得
    遽指為違法。且在同一犯罪事實與情節，如別無其他加重或
    減輕之原因，下級審法院量定之刑，亦無過重或失輕之不當
    情形，則上級審法院對下級審法院之職權行使，原則上應予
    尊重（最高法院85年度臺上字第2446號判決要旨參照）。原
    審認上訴人過失傷害事證明確，據以論罪科刑，並審酌上訴
    人於夜晚不當占用車道停車雖有過失，然該路段有照明，路
    旁商店店家之光線明亮，視線良好，且被告之自小貨車乃靠
    路邊停車，除其占用之車道外尚有可供機車通行之空間。而
    告訴人於監視器影像（tZZ0000000000000）時間0：08進入
    畫面時，尚行駛在約靠近道路中線之處，如以該位置直線行
    駛，尚有足以通過道路之空間，然告訴人疏未注意前方有違
    停之被告車輛，反而略為斜向往路邊方向行駛，以致於在影
    片時間0：10時直接撞上被告停放於路邊靜止狀態中之自小
    貨車；而從一旁住家監視器影像（tZZ0000000000000），可
    知告訴人賴玉虹原一直行駛在靠近道路中線之處，且從事故
    發生處一旁店家監視器畫面（tZZ0000000000000）可知，該
    時該路段並無車輛通過，直到畫面結束將近1分多鐘影片時
    間，均無任何車輛通過，故告訴人亦無閃避車輛而斜靠路邊
    駕駛之可能，然本件告訴人不旦未注意前方有違規停車之車
    輛，反而偏離原本之行車方向，朝被告之車輛行駛，故告訴
    人未注意車前狀況而偏駛撞上被告車輛之過失情節，顯較被
    告為嚴重；兼衡被告坦承犯行之犯後態度、無任何前科、國
    中畢業之智識程度、職業商等一切情狀，依其職權行使，於
    法定刑度內量處上訴人拘役20日，並諭知易科罰金之折算標
    準，經核認事用法均無違法失當之處。是上訴人上訴為無理
    由，依法應予駁回。
五、末查上訴人未有犯罪前科，有臺灣高等法院被告前案紀錄表
    1 份在卷可稽，上訴人因一時疏忽，而觸犯本案犯罪，且於
    犯後坦承犯行，並於本院審理中業與被害人賴玉虹達成調解
    ，且已依調解內容賠償被害人所受之損害，有本院110年度
    彰簡調字第111號調解筆錄及電話洽辦公務紀錄單在卷可參
    。是上訴人經此偵、審程序及罪刑之宣告，當知所警惕，信
    無再犯之虞。本院因認原審對上訴人所宣告之刑，以暫不執
    行為適當，爰依刑法第74條第1 項第1 款之規定，予以宣告
    緩刑2 年。
據上論斷，應依刑事訴訟法第455 條之1 第1 項、第3 項、第36
4 條、第368 條、第373 條，刑法第74條第1 項第1 款，判決如
主文。
本案經檢察官王銘仁聲請簡易判決處刑，檢察官林子翔到庭執行
職務。
中　　華　　民　　國　　110 　年　　4 　　月　　20　　日
                  刑事第四庭    審判長法官  余仕明
                                法      官  許家偉
                                法      官  林怡君
以上正本證明與原本無異。
本件不得上訴。
中　　華　　民　　國　　110 　年　　4 　　月　　20　　日
                                書  記  官  馬竹君
附件：　　　　　　　　　　　　　　　
臺灣彰化地方法院刑事簡易判決
                                   109年度交簡字第2452號
聲　請　人　臺灣彰化地方檢察署檢察官
被　　　告　王文堯　男　（民國00年0月0日生）
                    身分證統一編號：Z000000000號
                    住彰化縣○○鎮○○里0鄰○○巷00號
                    居彰化縣○○鎮○○路0段000巷00號
上列被告因過失傷害案件，經檢察官聲請以簡易判決處刑（109
年度偵字第8945號），本院判決如下：
    主      文
王文堯犯過失傷害罪，處拘役貳拾日，如易科罰金，以新臺幣壹
仟元折算壹日。
    犯罪事實及理由
一、本件犯罪事實、證據及所犯法條，均引用檢察官聲請簡易判
    決處刑書之記載（如附件）。
二、本院審酌被告王文堯於夜晚不當占用車道停車雖有過失，然
    該路段有照明，路旁商店店家之光線明亮，視線良好，且被
    告之自小貨車乃靠路邊停車，除其占用之車道外尚有可供機
    車通行之空間。而告訴人於監視器影像（tZZ0000000000000
    ）時間0：08進入畫面時，尚行駛在約靠近道路中線之處，
    如以該位置直線行駛，尚有足以通過道路之空間，然告訴人
    疏未注意前方有違停之被告車輛，反而略為斜向往路邊方向
    行駛，以致於在影片時間0：10時直接撞上被告停放於路邊
    靜止狀態中之自小貨車；而從一旁住家監視器影像（tZZ000
&ZZZZ; &ZZZZ; 0000000000），可知告訴人賴玉虹原一直行駛在
    靠近道路中
    線之處，且從事故發生處一旁店家監視器畫面（tZZ0000000
&ZZZZ; &ZZZZ; 001175）可知，該時該路段並無車輛通過，直到
    畫面結束將
    近1分多鐘影片時間，均無任何車輛通過，故告訴人亦無閃
    避車輛而斜靠路邊駕駛之可能，然本件告訴人不旦未注意前
    方有違規停車之車輛，反而偏離原本之行車方向，朝被告之
    車輛行駛，故告訴人未注意車前狀況而偏駛撞上被告車輛之
    過失情節，顯較被告為嚴重；兼衡被告坦承犯行之犯後態度
    、無任何前科、國中畢業之智識程度、職業商等上開一切情
    狀，酌情量處如主文所示之刑，並諭知易科罰金之折算標準
    。
三、據上論斷，依刑事訴訟法第449條第1項前段、第3項、第454
    條第2項，逕以簡易判決處刑如主文。
四、如不服本判決，得於判決送達後20日內向本院提出上訴狀，
    上訴於本院第二審合議庭（須附繕本）。
本案經檢察官王銘仁聲請以簡易判決處刑。
中　　華　　民　　國 　109　　年　　12　　月　　18　　日
                  刑事第二庭    法　官　陳怡潔
以上正本證明與原本無異。
告訴人或被害人對於判決如有不服具備理由請求檢察官上訴者，
其上訴期間之計算係以檢察官收受判決正本之日期為準。
中　　華　　民　　國　 109　　年　　12　　月　　21　　日
　　　　　　　　　　　　　　　　書記官  顧嘉文
附錄：
中華民國刑法第284條
因過失傷害人者，處 1 年以下有期徒刑、拘役或 10 萬元以下
罰金；致重傷者，處 3 年以下有期徒刑、拘役或 30 萬元以下
罰金。

臺灣彰化地方檢察署檢察官聲請簡易判決處刑書
                                     109年度偵字第8945號
　　被　　　告　王文堯　男　00歲（民國00年0月0日生）
　　　　　　　　　　　　住彰化縣○○鎮○○里○○巷00號
　　　　　　　　　　　　居彰化縣○○鎮○○路0段000巷00號
　　　　　　　　　　　　國民身分證統一編號：Z000000000號
上列被告因過失傷害案件，業經偵查終結，認宜聲請以簡易判決
處刑，茲將犯罪事實及證據並所犯法條分敘如下：
　　　　犯罪事實
一、王文堯於民國108年12月22日凌晨1時59分許前某時，欲將車
    牌號碼0000-00號自用小貨車停放在彰化縣○○鄉○○街000號前
    之南向車道旁時，本應注意汽車在顯有妨害其他人、車通行
    處所，不得停車，且依當時天候晴、夜間有照明、路面乾燥、
    無缺陷、無障礙物且視距良好，客觀上並無其他不能注意之
    情事，竟疏未注意及此，即貿然將前開車輛停放上開處所且
    該車輛之約3分之2車身寬度已佔用花壇街之車道，隨即進行
    上貨作業。嗣至同日凌晨1時59分許，適有賴玉虹騎乘車牌
    號碼000-0000號普通重型機車沿花壇街由北往南方向行駛並
    駛至王文堯車輛停放處時，亦疏未注意汽車行駛時，駕駛人
    應注意車前狀況及兩車並行之間隔，並隨時採取必要之安全
    措施，遂於未發現王文堯所停放車輛之情形下，撞擊王文堯
    所停放在該處車輛之左後車尾，致賴玉虹因而人車倒地，並
    受有右側遠端橈尺骨骨折之傷害。
二、案經賴玉虹告訴及彰化縣警察局彰化分局報告偵辦。
　　　　證據並所犯法條
一、證據清單及待證事實：
編號 證據名稱 待證事實 1 被告王文堯於警詢、偵查中之供述 坦承上開犯罪事實。 2 告訴人賴玉虹於警詢、偵查中之指訴 證明上開犯罪事實。  3 道路交通事故調查報告表 ㈠㈡-1暨現場圖各1紙及現場與監視器錄影擷取照片（含錄影檔）共16張 證明上開犯罪事實。 4 彰化基督教醫療財團法人 彰化基督教醫院診斷書1紙 證明告訴人賴玉虹因本件事故受有前述傷害之事實。 5 交通部公路總局臺中區監 理所彰化縣區車輛行車事 故鑑定會鑑定意見書（彰 化縣區0000000案） 佐證上開犯罪事實。 
二、核被告所為，係犯刑法第284條前段之過失傷害罪嫌。
三、依刑事訴訟法第451條第1項聲請逕以簡易判決處刑。
　　此　致
臺灣彰化地方法院
中　　華　　民　　國　 109　　年　　10　　月　　30　　日
　　　　　　　　　　　　　　　檢　察　官　王銘仁
本件正本證明與原本無異　
中　　華　　民　　國　　109 　年　　11　　月　 　6　  日
                              書  記  官  李思靜
附錄本案所犯法條全文
中華民國刑法第284條
因過失傷害人者，處 1 年以下有期徒刑、拘役或 10 萬元以下
罰金；致重傷者，處 3 年以下有期徒刑、拘役或 30 萬元以下
罰金。
附記事項：
本件係依刑事訴訟法簡易程序辦理，法院簡易庭得不傳喚被告、
輔佐人、告訴人、告發人等出庭即以簡易判決處刑；被告、被害
人、告訴人等對告訴乃論案件如已達成民事和解而要撤回告訴或
對非告訴乃論案件認有受傳喚到庭陳述意見之必要時，請即另以
書狀向簡易法庭陳述或請求傳訊。
參考法條：